臺灣新北地方法院刑事裁定
111年度撤緩字第227號
聲  請  人  臺灣新北地方檢察署檢察官
被      告  潘建裕



上列聲請人因受刑人不能安全駕駛致交通危險罪案件，聲請撤銷
緩刑之宣告(111年執聲字第1363號)，本院裁定如下：
    主  文
聲請駁回。
    理  由
一、聲請意旨如附件聲請書所載。
二、按緩刑之宣告應撤銷者，由受刑人所在地或其最後住所地之
    地方法院檢察官聲請該法院裁定之，刑事訴訟法第476條定
    有明文。次按緩刑前因故意犯他罪，而在緩刑期內受6月以
    下有期徒刑、拘役或罰金之宣告確定者，且足認原宣告之緩
    刑難收預期效果，而有執行刑罰之必要者，「得」撤銷其緩
    刑宣告，刑法第75條之1第1項第1款定有明文。又緩刑制度
    係為促使惡性輕微之被告或偶發犯、初犯改過自新而設，刑
    法第75條之1修正理由即明示：「現行關於緩刑前或緩刑期
    間故意犯他罪，而在緩刑期內受得易科罰金之有期徒刑之宣
    告者，列為應撤銷緩刑之事由，因認過於嚴苛，而排除第75
    條應撤銷緩刑之事由，移列至得撤銷之事由，俾使法官依被
    告再犯情節，而裁量是否撤銷先前緩刑之宣告；其次，如有
    前開事由，但判決宣告拘役、罰金時，可見行為人仍未見悔
    悟，有列為得撤銷緩刑之事由，以資彈性適用。」故緩刑宣
    告是否撤銷，除須符合刑法第75條之1第1項各款之要件外，
    本條並採裁量撤銷主義，賦予法院撤銷與否之權限，特於第
    1項規定實質要件為「足認原宣告之緩刑難收其預期效果，
    而有執行刑罰之必要」，亦即於上揭「得」撤銷緩刑之情形
    ，法官應依職權本於合目的性之裁量，妥適審酌被告所犯前
    後數罪間，關於法益侵害之性質、再犯之原因、違反法規範
    之情節是否重大、被告主觀犯意所顯現之惡性及其反社會性
    等情，是否已使前案原為促使惡性輕微之被告或偶發犯、初
    犯改過自新而宣告之緩刑，已難收其預期之效果，而確有執
    行刑罰之必要，資為審認裁定之標準。
三、經查：
(一)受刑人潘建裕於民國110年4月17日因犯不能安全駕駛動力交
    通工具罪，經臺灣新竹地方法院(下稱新竹地院)於111年1月
    25日以111年度竹交簡字第29號刑事簡易判決判處有期徒刑2
    月，如易科罰金，以新臺幣(下同)1,000元折算壹日，緩刑2
    年，緩刑期內付保護管束，並應向指定之政府機關、政府機
    構、行政法人、社區或其他符合公益目的之機構或團體提供
    60小時之義務勞務，並於111年3月14日確定，緩刑期間為11
    1年3月14日至113年3月13日．遵守或履約期間111年3月14日
    至112年3月13日(下稱前案)。受刑人另於緩刑期前之109年4
    月18日犯不能安全駕駛動力交通工具罪，經同法院於111年3
    月11日以110年度竹交簡字第577號刑事簡易判決判處有期徒
    刑2月，如易科罰金，以1,000元折算壹日，並於111年4月23
    日確定(下稱後案)等情，有臺灣高等法院被告前案紀錄表及
    前述相關刑事判決書各1份在卷可稽，是受刑人確有於緩刑
    前故意犯他罪，而在緩刑期內受有期徒刑6月以下刑之宣告
    確定之事實，固堪認定。
(二)然受刑人於「前案」受緩刑宣告確定前，已先犯「後案」，
    則其於犯「後案」時，難以預知「前案」確定獲緩刑宣告，
    難認於犯「後案」時有何辜負緩刑寬恩之心態。況後案原經
    臺灣新竹地方檢察署檢察官於109年4月24日以109年度速偵
    字第525號為緩起訴處分，緩起訴期間為2年，期間自緩起訴
    處分確定之日起算，被告並應於緩起訴處分確定之日起8個
    月內，向公庫支付7萬5,000元，案經臺灣高等檢察署於109
    年5月26日以109年度上職議字第4689號駁回再議而確定。嗣
    因受刑人於緩起訴期間內之110年4月16日，故意再犯前案之
    有期徒刑以上之罪，經同署檢察官以110年度撤緩字第166號
    職權撤銷緩起訴，並以110年度撤緩速偵字第55號聲請簡易
    判決處刑，因而經新竹地院以110年度竹交簡字第577號為後
    案之判決等情，有前揭緩起訴處分書、駁回再議處分書、撤
    銷緩起訴處分書、聲請簡易判決處刑書等在卷可參，是後案
    緩起訴處分既因前案犯行而遭撤銷，並受有期徒刑之判決，
    倘又認前案之緩刑宣告將因後案緩起訴遭撤銷判處有期徒刑
    而應予撤銷，不免有循環論證、重複評價之嫌。
(三)又前案承審法官於111年1月25日為判決時，當可自受刑人之
    前案紀錄表中知悉受刑人前涉有不能安全駕駛動力交通工具
    罪經緩起訴處分，且因再犯前案之罪，致該緩起訴處分將可
    能被撤銷。換言之，前案之承審法官於斟酌對於受刑人不能
    安全駕駛動力交通工具罪應否給予緩刑之時，即已將受刑人
    後案之不能安全駕駛動力交通工具罪案件一併納入審酌，而
    仍願給予緩刑，顯有意給予被告自新之機會，本院自當予以
    尊重，堪認前案宣告緩刑之原因，並不因後案之犯罪而有所
    變異。
(四)綜上所述，受刑人所犯後案係前案受宣告緩刑前所為，而非
    於前案經宣告緩刑後又無視法紀明知故犯，亦無悖於法院宣
    告緩刑之立意，自難以此遽認其前案所宣告之緩刑難收預期
    效果，而有執行刑罰之必要。聲請人未具體指出受刑人有何
    難收預期矯治之效果，而有執行刑罰必要，本院審酌前開各
    情，無從認定受刑人前揭情狀確已該當刑法第75條之1第1項
    所定「足認原宣告之緩刑難收其預期效果，而有執行刑罰之
    必要」之要件，從而，聲請人聲請撤銷前案之緩刑宣告，為
    無理由，應予駁回。
四、依刑事訴訟法第220條，裁定如主文。 　　
中　　華　　民　　國　 110　　年　　8 　　月　　30　　日
                  刑事第十八庭  法  官  劉容妤
上列正本證明與原本無異。　　　　　　　　　
如不服本裁定應於裁定送達後5日內向本院提出抗告狀。
　　　　　　　　　              書記官  謝昀真
中　　華　　民　　國　　111 　年　　9 　　月　　1 　　日